臺灣雲林地方法院刑事裁定
110年度聲字第871號
聲  請  人  臺灣雲林地方檢察署檢察官
被      告  林玉樹



上列聲請人因受刑人數罪併罰有二裁判以上，聲請定其應執行之
刑（109年度執字第2655號），本院裁定如下：
    主  文
林玉樹所犯如附表所示各罪所處之有期徒刑部分，應執行有期徒
刑拾壹年肆月。
    理  由
一、聲請意旨略以：受刑人林玉樹因違反毒品危害防制條例等案
    件，先後經判決確定如附表所示之罪刑，爰依刑法第53條、
    第51條第5款、刑事訴訟法第477條第1項之規定，聲請定其
    應執行之刑等語。
二、按裁判確定前犯數罪者，併合處罰之，但得易科罰金之罪與
    不得易科罰金之罪者，不在此限。前項情形，受刑人請求檢
     察官聲請定應執行刑者，依刑法第51條規定定之。又數罪
    併罰，有二裁判以上者，依刑法第51條之規定，定其應執行
    之刑。再數罪併罰，分別宣告其罪之刑，依下列各款定其應
    執行者：…五、宣告多數有期徒刑者，於各刑中之最長期以
    上，各刑合併之刑期以下，定其刑期。但不得逾30年，刑法
    第50條、第51條第5款、第53條分別定有明文。
三、次按數罪併罰中之一罪，依刑法規定得易科罰金，若因與不
    得易科之他罪併合處罰結果而不得易科罰金時，原可易科部
    分所處之刑，自亦無庸為易科折算標準之記載（參見司法院
    大法官釋字第144號解釋）。再法律上屬於自由裁量事項，
    尚非概無法律性之拘束，在法律上有其外部界限及內部界限
    。前者法律之具體規定，使法院得以具體選擇為適當裁判，
    此為自由裁量之外部界限。後者法院為自由裁量時，應考量
    法律之目的，法律秩序之理念所在，此為自由裁量之內部界
    限。法院為裁判時，二者均不得有所踰越。在數罪併罰而有
    二裁判以上，應定其應執行刑之案件，法院所為刑之酌定，
    固屬自由裁量事項，然對於法律之內、外部界限，仍均應受
    其拘束（參見最高法院94年度台非字第21號判決要旨）。
四、查受刑人林玉樹因違反毒品危害防制條例等案件，經臺灣高
    等法院臺南分院及本院先後判決科刑確定如附表所載，有卷
    內所附各該判決及臺灣高等法院被告前案紀錄表可稽，為裁
    判確定前犯數罪。而受刑人所犯如附表所示之各罪，屬於刑
    法第50條第1項但書之情形，聲請人依刑法第50條第2項規定
    ，經受刑人請求，向本院聲請定其應執行之刑，此有受刑人
    提出之刑事聲請定應執行刑聲請狀1份在卷可參，符合數罪
    併罰之要件。又受刑人所犯如附表編號1至2所示之罪刑，業
    經臺灣臺南地方法院以107年度訴字第1019號判決定其應執
    行有期徒刑4年2月，復經臺灣高等法院臺南分院以108年度
    上訴字第942號判決上訴駁回確定；另其所犯如附表編號3至
    22所示之罪刑，業經本院以108年度訴字第881、866號判決
    定其應執行有期徒刑10年6月確定。揆諸前揭說明，本院於
    刑之酌定，自應考量法律之目的，法律秩序之理念所在，而
    在自由裁量之內部界限，即不得逾越原定執行刑及其他併罰
    罪刑合計之範圍內為之，故就本件而言，被告所犯如附表所
    示各罪所處之有期徒刑部分，自應在有期徒刑14年10月範圍
    內為刑之酌定，且無庸為易科罰金折算標準之記載。茲聲請
    人依法聲請定其應執行之刑，本院審核認屬有據，爰審酌受
    刑人所犯各罪之罪名異同、犯罪情節、時間差距及所生危害
    、受刑人所表示之意見等各情，並酌附表編號1至2之罪與編
    號3至20之罪，其犯罪時間接近，為同一期間所犯之販賣第
    一、二級毒品等罪，惟因分別起訴、各別審判，致各定其刑
    ，自應考量如於同案審理時之定刑標準及寬減適用，復兼顧
    刑罰衡平及矯治更生，定其應執行之刑如主文所示。另原宣
    告刑諭知之沒收及併科罰金部分，係併執行之，附此敘明。
五、依刑事訴訟法第477條第1項，刑法第50條、第51條第5款、
    第53條，裁定如主文。
中　　華　　民　　國　　110 　年　　11　　月　　8 　　日
                  刑事第三庭  法  官  吳基華
以上正本證明與原本無異。
如不服本裁定應於送達後5 日內向本院提出抗告狀。
                              書記官  李雅怡     
中　　華　　民　　國　　110 　年　　11　　月　　8 　　日
  附表：受刑人林玉樹應執行刑案件一覽表       編      號              1                      2                         3              罪      名   毒品危害防制條例 毒品危害防制條例 毒品危害防制條例  宣  告  刑   有期徒刑3 年8 月               有期徒刑3 年 6月                                   有期徒刑7 年 10月  犯 罪 日 期  107 年4 月17 日 107 年4 月19 日 107 年4 月 9 日 107 年5 月10 日 107 年6 月21 日 107 年6 月2 日 107 年6 月4 日 107 年6 月5 日          107 年7 月29 日  偵查機關及案號  機  關 臺灣臺南地方檢察署    臺灣臺南地方檢察署      臺灣雲林地方檢察署       案 號    107 年度偵字第13015號  107 年度毒偵字第2252號 107 年度偵字第14288號  107 年度偵字第14771號      107 年度偵字第13015號  107 年度毒偵字第2252號 107 年度偵字第14288號  107 年度偵字第14771號 108 年度偵字第1178號 108 年度偵字第1179號 108 年度偵字第1729號 最後事實審            法  院 臺灣高等法院臺南分院      臺灣高等法院臺南分院      臺灣雲林地方法院         案  號 108 年度上訴字第942號 108 年度上訴字第942號 108 年度訴字第881號  108 年度訴字第866號  日  期 108 年11 月27日 108 年11 月27日 109 年6 月24日 確定判決            法  院 臺灣高等法院臺南分院      臺灣高等法院臺南分院      臺灣雲林地方法院         案  號 108 年度上訴字第942號 108 年度上訴字第942號 108 年度訴字第881號  108 年度訴字第866號  日  期 108 年12 月23日 108 年12 月23日 109 年7月29 日 是否為得易科罰金之案件  否 否 否 備         註  臺南地檢109年度執字第1204號(編號1-2號定應執行刑4年2月) 臺南地檢109年度執字第1204號(編號1-2號定應執行刑4年2月) 雲林地檢109年度執字第2654號(編號3-22號定應執行刑10年6月) 

  附表：受刑人林玉樹應執行刑案件一覽表       編      號              4                      5                         6              罪      名   毒品危害防制條例 毒品危害防制條例 毒品危害防制條例  宣  告  刑   有期徒刑7 年10 月               有期徒刑7 年 10月                                   有期徒刑7 年 10月  犯 罪 日 期  107 年7 月29 日 107 年7 月30 日  107 年8 月2 日 偵查機關及案號  機  關 臺灣雲林地方檢察署    臺灣雲林地方檢察署      臺灣雲林地方檢察署       案 號    108 年度偵字第1178號  108 年度偵字第1179號  108 年度偵字第1729號      108 年度偵字第1178號  108 年度偵字第1179號  108 年度偵字第1729號 108 年度偵字第1178號  108 年度偵字第1179號  108 年度偵字第1729號 最後事實審            法  院 臺灣雲林地方法院      臺灣雲林地方法院    臺灣雲林地方法院         案  號 108 年度訴字第881號  108 年度訴字第866號 108 年度訴字第881號  108 年度訴字第866號 108 年度訴字第881號  108 年度訴字第866號  日  期 109 年6 月24日 109 年6 月24日 109 年6 月24日 確定判決            法  院 臺灣雲林地方法院      臺灣雲林地方法院      臺灣雲林地方法院         案  號 108 年度訴字第881號  108 年度訴字第866號 108 年度訴字第881號  108 年度訴字第866號 108 年度訴字第881號  108 年度訴字第866號  日  期 109 年7 月29日 109 年7 月29日 109 年7月29 日 是否為得易科罰金之案件  否 否 否 備         註  雲林地檢109年度執字第2654號(編號3-22號定應執行刑10年6月) 雲林地檢109年度執字第2654號(編號3-22號定應執行刑10年6月) 雲林地檢109年度執字第2654號(編號3-22號定應執行刑10年6月) 
  
  附表：受刑人林玉樹應執行刑案件一覽表       編      號              7                      8                         9              罪      名   毒品危害防制條例 毒品危害防制條例 毒品危害防制條例  宣  告  刑   有期徒刑7 年10 月               有期徒刑7 年 10月                                   有期徒刑7 年 10月   犯 罪 日 期     107 年8 月3 日 107 年8 月5 日  107 年8 月31 日 偵查機關及案號  機  關 臺灣雲林地方檢察署    臺灣雲林地方檢察署      臺灣雲林地方檢察署       案 號    108 年度偵字第1178號  108 年度偵字第1179號  108 年度偵字第1729號      108 年度偵字第1178號  108 年度偵字第1179號  108 年度偵字第1729號 108 年度偵字第1178號  108 年度偵字第1179號  108 年度偵字第1729號 最後事實審            法  院 臺灣雲林地方法院      臺灣雲林地方法院    臺灣雲林地方法院         案  號 108 年度訴字第881號  108 年度訴字第866號 108 年度訴字第881號  108 年度訴字第866號 108 年度訴字第881號  108 年度訴字第866號  日  期 109 年6 月24日 109 年6 月24日 109 年6 月24日 確定判決            法  院 臺灣雲林地方法院      臺灣雲林地方法院      臺灣雲林地方法院         案  號 108 年度訴字第881號  108 年度訴字第866號 108 年度訴字第881號  108 年度訴字第866號 108 年度訴字第881號  108 年度訴字第866號  日  期 109 年7 月29日 109 年7 月29日 109 年7月29 日 是否為得易科罰金之案件  否 否 否 備         註  雲林地檢109年度執字第2654號(編號3-22號定應執行刑10年6月) 雲林地檢109年度執字第2654號(編號3-22號定應執行刑10年6月) 雲林地檢109年度執字第2654號(編號3-22號定應執行刑10年6月) 

  附表：受刑人林玉樹應執行刑案件一覽表       編      號              10                       11                       12              罪      名   毒品危害防制條例 毒品危害防制條例 毒品危害防制條例  宣  告  刑   有期徒刑7 年10 月               有期徒刑7 年 9月                                   有期徒刑7 年 9月   犯 罪 日 期     107 年9 月7 日 107 年8 月20 日  107 年9 月1 日 偵查機關及案號  機  關 臺灣雲林地方檢察署    臺灣雲林地方檢察署      臺灣雲林地方檢察署       案 號    108 年度偵字第1178號  108 年度偵字第1179號  108 年度偵字第1729號      108 年度偵字第1178號  108 年度偵字第1179號  108 年度偵字第1729號 108 年度偵字第1178號  108 年度偵字第1179號  108 年度偵字第1729號 最後事實審            法  院 臺灣雲林地方法院      臺灣雲林地方法院    臺灣雲林地方法院         案  號 108 年度訴字第881號 108 年度訴字第866號 108 年度訴字第881號 108 年度訴字第866號 108 年度訴字第881號  108 年度訴字第866號  日  期 109 年6 月24日 109 年6 月24日 109 年6 月24日 確定判決            法  院 臺灣雲林地方法院      臺灣雲林地方法院      臺灣雲林地方法院         案  號 108 年度訴字第881號  108 年度訴字第866號 108 年度訴字第881號  108 年度訴字第866號 108 年度訴字第881號  108 年度訴字第866號  日  期 109 年7 月29日 109 年7 月29日 109 年7月29 日 是否為得易科罰金之案件  否 否 否 備         註  雲林地檢109年度執字第2654號(編號3-22號定應執行刑10年6月) 雲林地檢109年度執字第2654號(編號3-22號定應執行刑10年6月) 雲林地檢109年度執字第2654號(編號3-22號定應執行刑10年6月) 

  附表：受刑人林玉樹應執行刑案件一覽表       編      號              13                       14                          15            罪      名   毒品危害防制條例 毒品危害防制條例 毒品危害防制條例  宣  告  刑   有期徒刑7 年9 月               有期徒刑7 年 8月                                   有期徒刑7 年 8月   犯 罪 日 期     107 年8 月26 日 107 年12 月16 日  108 年1 月7 日 偵查機關及案號  機  關 臺灣雲林地方檢察署    臺灣雲林地方檢察署      臺灣雲林地方檢察署       案 號    108 年度偵字第1178號  108 年度偵字第1179號  108 年度偵字第1729號      108 年度偵字第1178號  108 年度偵字第1179號  108 年度偵字第1729號 108 年度偵字第1178號  108 年度偵字第1179號  108 年度偵字第1729號 最後事實審            法  院 臺灣雲林地方法院      臺灣雲林地方法院    臺灣雲林地方法院         案  號  108 年度訴字第881號  108 年度訴字第866號 108 年度訴字第881號  108 年度訴字第866號 108 年度訴字第881號  108 年度訴字第866號  日  期 109 年6 月24日 109 年6 月24日 109 年6 月24日 確定判決            法  院 臺灣雲林地方法院      臺灣雲林地方法院      臺灣雲林地方法院         案  號 108 年度訴字第881號  108 年度訴字第866號 108 年度訴字第881號  108 年度訴字第866號 108 年度訴字第881號  108 年度訴字第866號  日  期 109 年7 月29日 109 年7 月29日 109 年7月29 日 是否為得易科罰金之案件  否 否 否 備         註  雲林地檢109年度執字第2654號(編號3-22號定應執行刑10年6月) 雲林地檢109年度執字第2654號(編號3-22號定應執行刑10年6月) 雲林地檢109年度執字第2654號(編號3-22號定應執行刑10年6月) 

  附表：受刑人林玉樹應執行刑案件一覽表       編      號              16                       17                          18              罪      名   毒品危害防制條例 毒品危害防制條例 毒品危害防制條例  宣  告  刑   有期徒刑7 年7 月               有期徒刑7 年 7月                                   有期徒刑7 年 7月   犯 罪 日 期     107 年12 月18 日 107 年12 月22 日  108 年1 月2 日 偵查機關及案號  機  關 臺灣雲林地方檢察署    臺灣雲林地方檢察署      臺灣雲林地方檢察署       案 號    108 年度偵字第1178號  108 年度偵字第1179號  108 年度偵字第1729號    108 年度偵字第1178號  108 年度偵字第1179號  108 年度偵字第1729號 108 年度偵字第1178號  108 年度偵字第1179號  108 年度偵字第1729號 最後事實審            法  院 臺灣雲林地方法院      臺灣雲林地方法院    臺灣雲林地方法院         案  號 108 年度訴字第881號  108 年度訴字第866號 108 年度訴字第881號  108 年度訴字第866號 108 年度訴字第881號  108 年度訴字第866號  日  期 109 年6 月24日 109 年6 月24日 109 年6 月24日 確定判決            法  院 臺灣雲林地方法院      臺灣雲林地方法院      臺灣雲林地方法院         案  號 108 年度訴字第881號  108 年度訴字第866號 108 年度訴字第881號  108 年度訴字第866號 108 年度訴字第881號  108 年度訴字第866號  日  期 109 年7 月29日 109 年7 月29日 109 年7月29 日 是否為得易科罰金之案件  否 否 否 備         註  雲林地檢109年度執字第2654號(編號3-22號定應執行刑10年6月) 雲林地檢109年度執字第2654號(編號3-22號定應執行刑10年6月) 雲林地檢109年度執字第2654號(編號3-22號定應執行刑10年6月) 

  附表：受刑人林玉樹應執行刑案件一覽表       編      號              19                        20                         21            罪      名   毒品危害防制條例 毒品危害防制條例 藥事法  宣  告  刑   有期徒刑7 年7 月               有期徒刑3 年 7月                                   有期徒刑 7月   犯 罪 日 期     108 年1 月5 日 107 年9 月18 日  107 年11 月5 日 偵查機關及案號  機  關 臺灣雲林地方檢察署    臺灣雲林地方檢察署      臺灣雲林地方檢察署       案 號    108 年度偵字第1178號  108 年度偵字第1179號  108 年度偵字第1729號    108 年度偵字第1178號  108 年度偵字第1179號  108 年度偵字第1729號 108 年度偵字第1178號  108 年度偵字第1179號  108 年度偵字第1729號 最後事實審            法  院 臺灣雲林地方法院      臺灣雲林地方法院    臺灣雲林地方法院         案  號 108 年度訴字第881號  108 年度訴字第866號 108 年度訴字第881號  108 年度訴字第866號 108 年度訴字第881號  108 年度訴字第866號  日  期 109 年6 月24日 109 年6 月24日 109 年6 月24日 確定判決            法  院 臺灣雲林地方法院      臺灣雲林地方法院      臺灣雲林地方法院         案  號 108 年度訴字第881號  108 年度訴字第866號 108 年度訴字第881號  108 年度訴字第866號 108 年度訴字第881號  108 年度訴字第866號  日  期 109 年7 月29日 109 年7 月29日 109 年7月29 日 是否為得易科罰金之案件  否 否 否 備         註  雲林地檢109年度執字第2654號(編號3-22號定應執行刑10年6月) 雲林地檢109年度執字第2654號(編號3-22號定應執行刑10年6月) 雲林地檢109年度執字第2654號(編號3-22號定應執行刑10年6月) 

  附表：受刑人林玉樹應執行刑案件一覽表       編      號              22                       23               罪      名   槍砲彈藥管制條例 毒品危害防制條例   宣  告  刑   有期徒刑3 年4 月 併科新臺幣80000元            有期徒刑 2月                                    犯 罪 日 期     107年底至108年1月31日前之某日至108年1月31日為警查獲 108 年1 月31 日   偵查機關及案號  機  關 臺灣雲林地方檢察署    臺灣雲林地方檢察署        案 號    108 年度偵字第1178號  108 年度偵字第1179號  108 年度偵字第1729號      108 年度偵字第1178號  108 年度偵字第1179號  108 年度偵字第1729號     最後事實審            法  院 臺灣雲林地方法院      臺灣雲林地方法院      案  號 108 年度訴字第881號  108 年度訴字第866號 108 年度訴字第881號  108 年度訴字第866號   日  期 109 年6 月24日 109 年6 月24日  確定判決            法  院 臺灣雲林地方法院      臺灣雲林地方法院        案  號 108 年度訴字第881號  108 年度訴字第866號 108 年度訴字第881號  108 年度訴字第866號   日  期 109 年7 月29日 109 年7 月29日  是否為得易科罰金之案件  否 是  備         註  雲林地檢109年度執字第2654號(編號3-22號定應執行刑10年6月) 雲林地檢109年度執字第2655號